# 请教陈老师，关于国外商标使用权评估增值的处理

提问人：buzai313 时间：2017-04-21 20:44:31
陈老师好，请教： 问题：A企业收购B企业的股权，构成非同一控制下的企业合并，并出具了购买日的可辨认净资产的评估报告，其中，B企业拥有的国外品牌在国内的使用权产生了评估增值，因商标到期续展基本不存在障碍，请问，在合并层面，该评估增值部分的国外品牌使用权是否可以认定为使用寿命不确定的无形资产而不摊销？ 谢谢！

回答人：chenyiwei
一般商标权可以认定为使用寿命不确定的无形资产。但这类资产减值风险很大，要从严把握。

提问人：buzai313 时间：2017-04-21 22:17:44
陈老师，我可以这样理解吗：不管是评估时确认的，还是外购的，都可以认定为使用寿命不确定的无形资产？

回答人：chenyiwei
使用寿命是否确定，与无形资产的来源无关。